---
title: "Darbo užmokestis Lietuvoje"
author: "Akvile Ziliute"
date: "2019-05-30"
output:
  pdf_document:
    includes: 
      in_header: header_lt.txt
    
html_document: default
bibliography: bibliography.bib
---

```{r setup, include=FALSE}
knitr::opts_chunk$set(echo = TRUE, collapse = TRUE, error = TRUE, warning = FALSE, message = FALSE, cache = TRUE)
```

```{r echo=FALSE}
if(!require(rsdmx)) install.packages("rsdmx");require(rsdmx)
if(!require(tidyverse)) install.packages("tidyverse");require(tidyverse)
```

```{r echo=FALSE}
S3R0052_M3060802 <-readSDMX(providerId = "LSD", resource = "data",
                            flowRef = "S3R0052_M3060802", dsd = TRUE)
S3R0052_M3060802 <- as.data.frame(S3R0052_M3060802, labels=TRUE)

S3R0050_M3060836_1 <- readSDMX(providerId = "LSD", resource = "data",
                            flowRef = "S3R0050_M3060836_1", dsd = TRUE)
S3R0050_M3060836_1 <- as.data.frame(S3R0050_M3060836_1, labels=TRUE) 
```

```{r echo=FALSE}
df_1 <- S3R0052_M3060802 %>%
  filter(LYGINIMAS=="palyg_al",
         LAIKOTARPIS=="2018")%>%
  mutate(obsValue=obsValue-100)%>%
  select(3,6,12)%>%
  spread(darboM2040404_label.lt,obsValue)
```

# Bruto darbo užmokestis šalies ūkyje per 2018 metus padidėjo `r df_1[2,2]` proc.

```{r, echo=FALSE, fig.height=4}

df_3 <- S3R0052_M3060802 %>%
  filter(LYGINIMAS=="palyg_al",
         Ekon_sektorM2040802=="0in",
         LAIKOTARPIS>="2014")%>%
  mutate(obsValue=obsValue-100)%>%
  select(3,11,12)

ggplot(df_3, aes(LAIKOTARPIS, obsValue, col=darboM2040404_label.lt, group=darboM2040404_label.lt))+
  geom_line()+
  geom_point()+
labs(title =  "Vidutinio menesinio darbo uzmokescio pokytis salies ukyje 2014–2018 m.",
subtitle = "LSD:(S3R0052_M3060802)",
x=NULL,
y="Procentai")



```
##Lentelės

```{r echo=FALSE}
library(knitr)
kable(df_1 %>% rename("var/metai"=Ekon_sektorM2040802_label.lt))
```

## Teskto formatavimas

Tekstas gali būti *betkas*, su nuoroda[LSD](https://osp.stat.gov.lt/), 
bet gali būti ir **plačiai**, galime turėti matematines formules 
$E=\frac{2^{a-b}}{C_{\mu \pi}}$
$$E=\frac{2^{a-b}}{C_{\mu \pi}}$$


Galime turėti sąrašus

* point 1
* point 2
  * point 3
  * point 4
* point 5

1. point 1
2. point 2
4. point 3

Galima cituoti pvz.: @ainslie1974impulse, @herrnstein1976natural, @walcott1979pigeons

#Literatūra
